臺灣屏東地方法院刑事判決　　　　　　　 96年度易字第370號
公　訴　人　臺灣屏東地方法院檢察署檢察官
被　　　告　甲○○
　　　　　　乙○○
上二人共同
選任辯護人　吳澄潔律師
上列被告因違反商標法案件，經檢察官提起公訴（96年度偵字第
1284號），嗣被告於本院準備程序進行中先就被訴事實為有罪之
陳述，本院告知被告簡式審判程序之旨，並聽取當事人之意見後
，裁定改由受命法官獨任依簡式審判程序審理，判決如下：
    主  文
甲○○明知未得商標權人同意，於同一之商品，使用相同之註冊
商標之商品而販賣，累犯，處有期徒刑拾月。扣案如附表所示之
物均沒收。
乙○○明知未得商標權人同意，於同一之商品，使用相同之註冊
商標之商品而販賣，處有期徒刑伍月，如易科罰金，以新臺幣壹
仟元折算壹日。扣案如附表所示之物均沒收。
    事  實
一、甲○○前因違反菸酒管理法案件，經本院以92年度潮簡字第
    370 號判決處有期徒刑3 月確定，於民國93年1 月8 日易科
    罰金執行完畢，仍不知悔改。甲○○與乙○○均明知如附件
    所示文字及圖之商標圖樣，係金門酒廠實業股份有限公司（
    以下簡稱「金門酒廠」）向經濟部智慧財產局申請註冊取得
    商標專用權之商標，指定使用於高粱酒等商品，且仍在專用
    期間，任何人未經該商標專用權人之同意或授權，不得於同
    一商品或類似商品，使用相同或近似於此註冊商標商品，或
    將此商品販賣。乙○○因意圖販賣仿冒之金門高粱酒營利，
    於95年12月22日下午2 時許，以其0000000000號行動電話撥
    打甲○○所使用之0000000000號行動電話，與亦有販賣仿冒
    商標商品犯意之甲○○洽定以附表所示低於市價之價格，購
    買如附表所示之金門高粱酒，甲○○即以不詳方式取得如附
    表所示之仿冒金門高粱酒，並指示乙○○前往其父親位於屏
    東縣枋寮鄉○○村○○路路邊之工寮取貨，乙○○即於同日
    晚上7 時許，駕駛車牌號碼1528─MH號自小貨車抵達該工寮
    ，經以電話與甲○○確認數量及付款方式後，將甲○○所出
    售予其之如附表所示仿冒之金門高粱酒搬至其自小貨車後車
    斗上，駛離現場。適其於同日晚上7 時15分，駕車行經屏東
    縣枋寮鄉○○村○○路段保安宮外中營旁，為警據報當場查
    獲，當場扣得附表所示之仿冒金門高粱酒。
二、案經屏東縣警察局枋寮分局報告臺灣屏東地方法院檢察署檢
    察官偵查起訴。
    理  由
一、本件被告甲○○、乙○○所犯係死刑、無期徒刑、最輕本刑
    為3 年以上有期徒刑以外之罪，其於本院準備程序中就被訴
    事實為有罪之陳述，經本院合議庭裁定由受命法官獨任依簡
    式審判程序，先予敘明。
二、上開犯罪事實，業據被告乙○○於警偵訊及本院審理時，被
    告甲○○於本院審理時坦承不諱，並有證人即金門酒廠高雄
    分公司事務員蔣清杰警詢所為證詞、中華民國商標註冊證、
    金門酒廠檢驗報告書、仿偽酒基本資料表、屏東縣政府扣押
    物明細表、通聯紀錄各1 份、扣案仿冒金門高粱酒及查獲現
    場相片等可證，並有附表所示之仿冒金門高粱酒扣案可佐，
    被告2 人自白應與事實相符。本件事證明確，應予依法論科
    。
三、按所謂販賣，以行為人明知為此類商品，具有營利之目的，
    將之販入或賣出，有其一即屬成立，並不以販入後復行賣出
    為構成要件，最高法院80年度臺非字第48號判決意旨可資參
    照，是被告乙○○意圖販賣營利，向被告甲○○販入仿冒之
    金門高粱酒，雖未及出售他人，仍成立販賣仿冒商品罪。是
    核被告甲○○、乙○○所為，均係犯商標法第82條之明知未
    得商標權人同意，於同一商品，使用相同之註冊商標之商品
    而販賣罪。又被告前因違反菸酒管理法案件，經本院以92年
    度潮簡字第370 號判決處有期徒刑3 月確定，於93年1 月8
    日易科罰金執行完畢之事實，有臺灣高等法院被告前案紀錄
    表附卷可憑，其於刑之執行完畢後5 年內，故意再犯本案，
    為累犯，應依刑法第47條第1 項加重其刑。本院審酌商標具
    有辨識商品來源之功用，企業者通常經過相當時間並投入大
    量資金於商品之行銷及品質之改良，始得使該商標具有代表
    一定品質之效，被告2 人竟因貪圖小利，販賣仿冒之假酒，
    對商標權人之權益侵害非小，且對消費大眾之生命、健康造
    成危險，又如前述，被告甲○○曾因販賣仿冒米酒違反菸酒
    管理法，經本院判處有期徒刑3 月，並執行完畢等情，有該
    判決書1 份在卷可稽，竟再犯本案，且其於本案被查獲之時
    矢口否認犯行，足見其無甚悔改之意，被告2 人販賣之仿冒
    金門高粱酒數量甚鉅，惟念被告乙○○始終坦承犯行、被告
    甲○○於本院亦已坦承犯行，扣案仿冒之金門高粱酒尚未流
    入市面，而未造成實際危害，被告2 人尚未獲得不法利益，
    渠等之素行、犯罪動機、手段等一切情狀，各量處如主文所
    示之刑，並就被告乙○○部分，諭知易科罰金之折算標準。
    至扣案如附表所示之仿冒金門高粱酒，均係被告甲○○、乙
    ○○犯商標法第82條之罪所販賣之物，不問屬於被告與否，
    均應依商標法第83條之規定諭知沒收。
四、據上論斷，應依刑事訴訟法第273 條之1 第1 項、第299 條
    第1 項前段，商標法第82條、第83條，刑法第11條、第41條
    第1 項前段、第47條第1 項，判決如主文。
本案經檢察官陳川傑到庭執行職務。
中　　華　　民　　國　　96　　年　　7 　　月　　4 　　日
                  刑事第五庭    法  官  陳秀慧
以上正本證明與原本無異。
如不服本判決應於收受本判決送達後十日內向本院提出上訴書狀
，其未敘述上訴理由者，並得於提起上訴後十日內向本院補提理
由書狀（均須按他造當事人之人數附繕本）「切勿逕送上級法院
」
中　　華　　民　　國　　96　　年　　7 　　月　　4 　　日
                                書記官  溫訓暖
附錄本判決論罪科刑法條：
商標法第82條：
明知為前條商品而販賣、意圖販賣而陳列、輸出或輸入者，處1
年以下有期徒刑、拘役或科或併科新臺幣5萬元以下罰金。
附表：
┌──┬───────┬───┬─────────┐
│編號│扣案物品名稱  │數  量│  購  買  價  格  │
├──┼───────┼───┼─────────┤
│ 1. │58度、300 毫升│168瓶 │每瓶新台幣（下同）│
│    │金門高粱酒    │      │170 元            │
├──┼───────┼───┼─────────┤
│ 2. │58度、600 毫升│60瓶  │每瓶330元         │
│    │金門高粱酒    │      │                  │
├──┼───────┼───┼─────────┤
│ 3. │38度、600 毫升│60瓶  │每瓶330元         │
│    │金門高粱酒    │      │                  │
└──┴───────┴───┴─────────┘
